臺灣臺中地方法院民事裁定
110年度訴字第502號
原      告  楊華誌
訴訟代理人  謝秉錡律師
被      告  洪秀惠
            德霖投資股份有限公司

法定代理人  楊長杰
上二人共同
訴訟代理人  黃映智律師
            許涪閔律師
上列當事人間請求損害賠償事件，本院裁定如下：
    主    文
本件於本院一○八年度重家財訴字第十三號分配剩餘財產事件民
事訴訟終結前，停止訴訟程序。
    理    由
一、按訴訟全部或一部之裁判，以他訴訟之法律關係是否成立為
    據者，法院得在他訴訟終結前，以裁定停止訴訟程序，民事
    訴訟法第182條第1項定有明文。
二、本件原告主張其名下國泰世華銀行大里分行帳號0000000000
    00號帳戶、元大銀行大里分行帳號0000000000000000000號
    帳戶（下合稱系爭帳戶）內之存款均為訴外人即原告祖父楊
    得根生前贈與，且因楊得根經營裕國冷凍集團事業，故將系
    爭帳戶交由楊得根供作經營之用，楊得根過世後，裕國冷凍
    集團事業即由訴外人即原告父親楊連發、被告德霖投資股份
    有限公司之法定代理人楊長杰、訴外人即楊得根配偶楊吳奈
    美共同管理，原告因楊連發仍管理裕國冷凍集團事業，故未
    向被告取回系爭帳戶之存摺及印鑑章。嗣楊連發因經營權爭
    奪而未能繼續管理裕國冷凍集團事業，原告始請求被告交還
    系爭帳戶，惟被告均置之不理。詎系爭帳戶內之存款遭被告
    洪秀惠提領新臺幣（下同）549萬140元，其中339萬元由洪
    秀惠匯入德霖投資股份有限公司帳戶內，爰依民法第184條
    第1項前段、第179條規定請求洪秀惠給付549萬140元，德霖
    投資股份有限公司給付339萬元，於339萬元部分被告負不真
    正連帶債務清償之責。至被告則辯稱系爭帳戶內之存款係楊
    得根借名登記於原告名下，故均屬楊吳奈美剩餘財產分配請
    求之範圍，而請求駁回原告之訴。經查，楊吳奈美就楊得根
    遺產提起請求給付剩餘財產之訴，已由本院108年度重家財
    訴字第13號審理中，楊吳奈美於該訴訟中亦主張系爭帳戶內
    之存款均為楊得根借名登記於原告名下，且業經對原告為訴
    訟告知，此有楊吳奈美於109年11月16日提出之民事聲請訴
    訟告知狀在卷可稽（見本院卷第91至93頁），因本件請求損
    害賠償之訴訟有無理由，以系爭帳戶內之存款是否為楊得根
    借名登記於原告名下為先決問題，為免判決歧異，本院認有
    裁定停止本件民事訴訟程序之必要。
三、依首揭法條裁定如主文。
中　　華　　民　　國　　110 　年　　10　　月　　14　　日
                  民事第一庭  法  官     曹宗鼎
上正本係照原本作成。
如不服本裁定應於送達後10日內向本院提出抗告狀，並繳納抗告
費新臺幣壹仟元。　　　　　　　　　　　
中　　華　　民　　國　　110 　年　　10　　月　　14　　日
                              書記官     曾右喬